---
title: "R Notebook"
output: html_notebook
---

## Bibliotecas
- Rvest
- Httr
- Tidyverse
```{r, include=F}
if(!require("httr")) install.packages("httr")
if(!require("rvest")) install.packages("rvest")
if(!require("tidyverse")) install.packages("tidyverse")
```

## DataFrame

**Informacoes para coletar**

- Titulo da vaga
- Localidade da vaga
- Nome da empresa
- Data de postagem da vaga
- Link de referencia
- Descricao da vaga
- Plataforma utilizada para processo de candidatura
- Foto da empresa
- Numero de candidaturas
- Nivel da vaga
- Tipo de contrato

```{r}
vagas <- data.frame(Titulo = "", 
                    Localidade = "",
                    Noma_da_empresa = "",
                    Data_de_postagem = "",
                    Href = "",
                    Foto_da_empresa = "",
                    Plataforma = "",
                    Numero_de_candidaturas = "",
                    Descricao.raw = "",
                    Nivel = "",
                    Tipo = "",
                    Link = "")
vagas
```

### Function Buscador anonimo

Buscador anonimo nao precisa de conta logada.
Inicialmente o projeto deve atenter a possibilidade de nao precisar de conta.
```{r}

Buscador <- function(Vaga, Local) {
              sessao <- html_session("https://www.linkedin.com/jobs")
              
              formulario <- html_form(sessao)[[3]]
              formulario$fields$keywords$value <- Vaga
              formulario$fields$location$value <- Local
              
              sessao <- submit_form(sessao, formulario)
              
              return(sessao)
}
```


### Function Extrator de plataformas
```{r}

Extrator <- function(vagas){
                  plataformas.comuns <- c("gupy", "kenoby", "infojobs", "careers",
                                          "solides", "abler", "vagas", "jooble")
  
                  for(vaga in vagas){
                    Sys.sleep(0.3)
                    href <- html_node(vaga, "a") %>% html_attr("href") %>% 
                              GET() %>% 
                              read_html()
                    
                    vaga.link <- html_node(href, xpath = "/html/body/main/section[1]/section[2]/div[1]/div[2]/a") %>% 
                                  html_attr("href")
                    
                    if(is.na(vaga.link)){
                      print("easy apply")
                      
                    }else{
                      Extrator_regex(vaga.link)
                    }
                  }
}

Extrator_regex <- function(link){
                    cond <- F
                    if(is.na(link)){next()}
                    
                    for(plataforma in plataformas.comuns){
                      
                      if(!is.na(str_extract(link, plataforma))){
                        cond <- T
                        break()
                      }
                    }
                    
                    if(cond){
                      return(link)
                      
                    }else{
                      pos <- str_locate(link, c("htt[ps]*%3A%2F%2F", "%2Ecom"))
                      link <- substring(link, pos[3]+1, pos[2]-1)
                      pos2 <- str_locate(link, "2E")
                      
                      if(is.na(pos2[2])){
                        return(link)
                        
                        
                      }else{
                        link <- substring(link, pos2[2]+1)
                        return(link)
                      }
                    }
}
```

### Funtion Minerador
```{r}
f_TPR <- c("86400", "604800", "2592000")
f_E <- c("1", "2", "3", "4", "5", "6")

Minerador <- function(sessao){
                sessao.url <- sessao$url
                str_sub(sessao.url, 38, 37, T) <- "f_E=1&f_TP=1&f_TPR=r0&"
                
                for(TPR in f_TPR){
                  f_TPR.pos <- str_locate(sessao.url, "f_TPR=r[0-9]*")
                  str_sub(sessao.url, f_TPR.pos[1]+7, f_TPR.pos[2], T) <- TPR
                  
                  for(E in f_E){
                    f_E.pos <- str_locate(sessao.url, "f_E=[0-9]*")
                    
                    str_sub(sessao.url, f_E.pos[2], f_E.pos[2], T) <- E
                    
                    vagas.raw <- html_nodes(sessao.url, xpath = "/html/body/main/div/section[2]/ul/li")
                  }
                }
                
                for(vaga in vagas.raw){
                  Sys.sleep(0.5)
                  
                  
                  nome <- html_node(vaga, "a span") %>% html_text()
                  local <- html_node(vaga, "div span") %>% html_text()
                  empresa <- html_node(vaga, "div h4 a") %>% html_text()
                  tempo <- html_node(vaga, "time") %>% html_text()
                  link <- html_node(vaga, "a") %>% html_attr("href")
                  
                  href <- GET(link) %>% read_html()
                  
                  foto <- html_node(href, "a img") %>% html_attr("data-delayed-url")
                  candidaturas <- html_nodes(href, "h3 span")[4] %>% html_text()
                  descricao.raw <- html_nodes(href, "section div section div")[14]
                  nivel <- html_nodes(href, "li span")[3] %>% html_text()
                  tipo <- html_nodes(href, "li span")[4] %>% html_text()
                }
}

Buscador("Python", "Rio de janeiro") %>% 
  Minerador()
```

