---
title: "R Notebook"
output: html_notebook
---

## Bibliotecas
- Rvest
- Httr
- Tidyverse
```{r, include=F}
if(!require("httr")) install.packages("httr")
if(!require("rvest")) install.packages("rvest")
if(!require("tidyverse")) install.packages("tidyverse")
```

## DataFrame

**Informacoes para coletar**

- Titulo da vaga
- Localidade da vaga
- Nome da empresa
- Data de postagem da vaga
- Link de referencia
- Descricao da vaga
- Plataforma utilizada para processo de candidatura
- Foto da empresa
- Numero de candidaturas
- Nivel da vaga
- Tipo de contrato

**Problema na armazenagem do Href e Descricao.raw**

**Solucao usar o metodo toString**

```{r}
vagas <- data.frame(Titulo = "", 
                    Localidade = "",
                    Noma_da_empresa = "",
                    Data_de_postagem = "",
                    Href = "",
                    Foto_da_empresa = "",
                    Plataforma = "",
                    Numero_de_candidaturas = "",
                    Descricao.raw = "",
                    Nivel = "",
                    Tipo = "",
                    Link = "")
vagas
```

### Function Buscador anonimo

Buscador anonimo nao precisa de conta logada.
Inicialmente o projeto deve atenter a possibilidade de nao precisar de conta.
```{r}

Buscador <- function(Vaga, Local) {
              sessao <- html_session("https://www.linkedin.com/jobs")
              
              formulario <- html_form(sessao)[[3]]
              formulario$fields$keywords$value <- Vaga
              formulario$fields$location$value <- Local
              
              sessao <- submit_form(sessao, formulario)
              
              return(sessao)
}
```


### Function Extrator de plataformas
```{r}

Extrator <- function(link){
                    cond <- F
                    plataformas.comuns <- c("gupy", "kenoby", "infojobs", "careers",
                                            "solides", "abler", "vagas", "jooble", "revelo")
                    
                    vaga.link <- html_node(link, xpath = "/html/body/main/section[1]/section[2]/div[1]/div[2]/a") %>% 
                                  html_attr("href")
                    
                    if(is.na(vaga.link)){
                      return("easy apply")
                      
                    }else{
                      
                      for(plataforma in plataformas.comuns){
                        
                        if(!is.na(str_extract(vaga.link, plataforma))){
                          cond <- T
                          break()
                      }
                    }
                    
                      if(cond){
                        return(plataforma)
                        
                      }else{
                        pos <- str_locate(vaga.link, c("htt[ps]*%3A%2F%2F", "%2Ecom"))
                        link <- substring(vaga.link, pos[3]+1, pos[2]-1)
                        pos2 <- str_locate(vaga.link, "2E")
                      
                        if(is.na(pos2[2])){
                          return(link)
                        
                        
                        }else{
                          link <- substring(vaga.link, pos2[2]+1)
                          return(link)
                        }
                    }
                  }
                    
                    
}
```

### Function Minerador
```{r}

Minerador <- function(sessao){
                url <- sessao$url
                str_sub(url, 38, 37, T) <- "f_E=1&f_TP=1&f_TPR=r0&"
                f_TPR <- c("86400", "604800", "2592000")
                f_E <- c("1", "2", "3", "4", "5", "6")
                
                for(TPR in f_TPR){
                  f_TPR.pos <- str_locate(url, "f_TPR=r[0-9]*")
                  str_sub(url, f_TPR.pos[1]+7, f_TPR.pos[2], T) <- TPR
                  
                  for(E in f_E){
                    f_E.pos <- str_locate(url, "f_E=[0-9]*")
                    
                    str_sub(url, f_E.pos[2], f_E.pos[2], T) <- E
                    print(url)
                    #vagas.raw <- read_html(url) %>% 
                    #              html_nodes(xpath = "/html/body/main/div/section[2]/ul/li")
                }
              }
}

sessao <- Buscador("Python", "Rio de janeiro")
Minerador(sessao)
```
```{r}
url <- "https://www.linkedin.com/jobs/search?f_E=4&f_TP=1&f_TPR=r2592000&keywords=Python&location=Rio%20de%20janeiro&trk=homepage-jobseeker_jobs-search-bar_search-submit"

vagas.raw <- read_html(url) %>% 
                html_nodes(xpath = "/html/body/main/div/section[2]/ul/li")

for(vaga in vagas.raw){
    Sys.sleep(0.5)

    nome <- html_node(vaga, "a span") %>% html_text()
    local <- html_node(vaga, "div span") %>% html_text()
    empresa <- html_node(vaga, "div h4 a") %>% html_text()
    tempo <- html_node(vaga, "time") %>% html_text()
    print(tempo)
    link <- html_node(vaga, "a") %>% html_attr("href")
    
    href <- GET(link) %>% read_html()
    #plataforma <- Extrator(href)
    foto <- html_node(href, "a img") %>% html_attr("data-delayed-url")
    print(foto)
    #candidaturas <- html_nodes(href, "h3 span")[4] %>% html_text()
    descricao.raw <- html_nodes(href, "section div section div")[14] %>% toString()
    nivel <- html_nodes(href, "li span")[3] %>% html_text()
    tipo <- html_nodes(href, "li span")[4] %>% html_text()
    
}
```


```{r}
rbind(vagas, 
      data.frame(
                Titulo = nome, 
                Localidade = local,
                Noma_da_empresa = empresa,
                Data_de_postagem = tempo,
                Href = "href",
                Foto_da_empresa = foto,
                Plataforma = "",
                Numero_de_candidaturas = "candidaturas",
                Descricao.raw = "descricao.raw",
                Nivel = nivel,
                Tipo = tipo,
                Link = link))

teste <- html_nodes(href, "section div section div")[14]

```

