---
title: "Crawler"
output: html_notebook
---

## Bibliotecas
- Rvest
- Httr
- Tidyverse
```{r, include=F}
if(!require("httr")) install.packages("httr")
if(!require("rvest")) install.packages("rvest")
if(!require("tidyverse")) install.packages("tidyverse")
```

## DataFrame

**Informacoes para coletar**

- Titulo da vaga
- Localidade da vaga
- Nome da empresa
- Data de postagem da vaga
- Link de referencia
- Descricao da vaga
- Plataforma utilizada para processo de candidatura
- Foto da empresa
- Numero de candidaturas
- Nivel da vaga
- Tipo de contrato

**Problema na armazenagem do Href e Descricao.raw**

**Solucao usar o metodo toString**

```{r}
vagas <- data.frame(Titulo = "", 
                    Localidade = "",
                    Noma_da_empresa = "",
                    Data_de_postagem = "",
                    Href = "",
                    Foto_da_empresa = "",
                    Plataforma = "",
                    Numero_de_candidaturas = "",
                    Descricao.raw = "",
                    Nivel = "",
                    Tipo = "",
                    Link = "")
vagas
```

### Function Buscador de sessao

**Funcionalidades**

- Permite a pesquisa da vaga pelo Titulo e Local.
- Abre uma sessao baseada nos parametros da pesquisa.
- Retorna objeto sessao.

Buscador anonimo nao precisa de conta logada.
Inicialmente o projeto deve atenter a possibilidade de nao precisar de conta.
```{r}

Buscador_de_sessao <- function(Vaga, Local) {
                        sessao <- html_session("https://www.linkedin.com/jobs")
                        
                        formulario <- html_form(sessao)[[3]]
                        formulario$fields$keywords$value <- Vaga
                        formulario$fields$location$value <- Local
                        
                        sessao <- submit_form(sessao, formulario)
                        
                        return(sessao)
}
```


### Function Extrator de plataformas

**Funcionalidades**

- Consegue extrair apenas a plataforma que esta sendo utilizada para o processo da candidatura.
- Retorna o nome da plataforma do processo da candidatura.

```{r}

Extrator_de_plataformas <- function(link){
                              cond <- F
                              plataformas.comuns <- c("gupy", "kenoby", "infojobs", "careers",
                                                      "solides", "abler", "vagas", "jooble", "revelo",
                                                      "geekhunter", "vulpi", "neuvoo", "myworkday", "greenhouse")
                              
                              vaga.link <- html_node(link, xpath = "/html/body/main/section[1]/section[2]/div[1]/div[2]/a") %>% 
                                            html_attr("href")
                              
                              if (is.na(vaga.link)){
                                return("easy apply")
                                
                              }else{
                                
                                for(plataforma in plataformas.comuns){
                                  
                                  if (!is.na(str_extract(vaga.link, plataforma))){
                                    cond <- T
                                    break()
                                }
                              }
                              
                                if (cond){
                                  return(plataforma)
                                  
                                }else{
                                  pos <- str_locate(vaga.link, c("htt[ps]*%3A%2F%2F", "%2Ecom"))
                                  link <- substring(vaga.link, pos[3]+1, pos[2]-1)
                                  pos2 <- str_locate(vaga.link, "2E")
                                
                                  if (is.na(pos2[2])){
                                    return(link)
                                  
                                  }else{
                                    link <- substring(vaga.link, pos2[2]+1)
                                    
                                    if (length(link) > 15){
                                      link <- "site privado"
                                    }
                                    return(link)
                                  }
                                }
                            }
                    
                    
}
```

### Function Coletador de dados

**Funcionalidades**

- Coleta os dados da pagina.
- Salva todas as vagas em um **dataframe**.


```{r}
Coletador_de_dados <- function(vagas.raw){
                        for (vaga in vagas.raw){
                          Sys.sleep(0.5)
                      
                          nome <- html_node(vaga, "a span") %>% html_text()
                          local <- html_node(vaga, "div span") %>% html_text()
                          empresa <- html_node(vaga, "div h4 a") %>% html_text()
                          tempo <- html_node(vaga, "time") %>% html_text()
                          link <- html_node(vaga, "a") %>% html_attr("href")
                          
                          href <- GET(link) %>% read_html()
                          
                          plataforma <- Extrator(href)
                          foto <- html_node(href, "a img") %>% html_attr("data-delayed-url")
                          candidaturas <- html_nodes(href, "h3 span")[4] %>% html_text()
                          descricao.raw <- html_nodes(href, "section div section div")[14] %>% toString()
                          nivel <- html_nodes(href, "li span")[3] %>% html_text()
                          tipo <- html_nodes(href, "li span")[4] %>% html_text()
                          
                          vagas <- rbind(vagas, 
                                    data.frame(
                                              Titulo = nome, 
                                              Localidade = local,
                                              Noma_da_empresa = empresa,
                                              Data_de_postagem = tempo,
                                              Href = toString(href),
                                              Foto_da_empresa = foto,
                                              Plataforma = plataforma,
                                              Numero_de_candidaturas = candidaturas,
                                              Descricao.raw = descricao.raw,
                                              Nivel = nivel,
                                              Tipo = tipo,
                                              Link = link))
                          
                      }
}
```



### Function Minerador de vagas

**Funcionalidades**

- Navega por filtros do linkedin para obter o maximo de vagas possivel.

```{r}

Minerador_de_vagas <- function (sessao){
                        url <- sessao$url
                        str_sub(url, 38, 37, T) <- "f_E=1&f_TP=1&f_TPR=r0&"
                        f_TPR <- c("86400", "604800", "2592000")
                        f_E <- c("1", "2", "3", "4", "5", "6")
                        
                        for (TPR in f_TPR){
                          f_TPR.pos <- str_locate(url, "f_TPR=r[0-9]*")
                          str_sub(url, f_TPR.pos[1]+7, f_TPR.pos[2], T) <- TPR
                          
                          for (E in f_E){
                            f_E.pos <- str_locate(url, "f_E=[0-9]*")
                            
                            str_sub(url, f_E.pos[2], f_E.pos[2], T) <- E
                            
                            vagas.raw <- read_html(url) %>% 
                                          html_nodes(xpath = "/html/body/main/div/section[2]/ul/li")
                            
                            Coletador_de_dados(vagas.raw)
                        }
                      }
}

sessao <- Buscador_de_sessao("Python", "Rio de janeiro")
Minerador_de_vagas(sessao)
```



