---
title: "LinkedinJobs"
output: html_notebook
---

### Bibliotecas
- Rvest
- Httr
- Tidyverse
```{r, include=F}
if(!require("httr")) install.packages("httr")
if(!require("rvest")) install.packages("rvest")
if(!require("tidyverse")) install.packages("tidyverse")
```

## DataFrame

**Informacoes para coletar**

- Titulo da vaga
- Localidade da vaga
- Nome da empresa
- Data de postagem da vaga
- Link de referencia
- Descricao da vaga
- Plataforma utilizada para processo de candidatura
- Foto da empresa
- Numero de candidaturas
- Nivel da vaga
- Tipo de contrato

```{r}
vagas <- data.frame(Titulo = "", 
                    Localidade = "",
                    Noma_da_empresa = "",
                    Data_de_postagem = "",
                    Href = "",
                    Foto_da_empresa = "",
                    Plataforma = "",
                    Numero_de_candidaturas = "",
                    Descricao.raw = "",
                    Nivel = "",
                    Tipo = "",
                    Link = "")
vagas
```


## Buscador de vagas

**Desafios atuais**

- Cada sessao retorna no maximo 25 vagas. 
- Entender os formularios da nova sessao.

**Problemas atuais** 

- A referencia ul 13 para buscar as listas, pode sofrer alteracoes dependendo da sessao retornada, entao deve-se utilizar o xpath. **Resolvido**
```{r}

linkedin <- html_session("https://www.linkedin.com/jobs")


formulario <- html_form(linkedin)[[3]]
formulario$fields$keywords$value <- "python"
formulario$fields$location$value <- "rio de janeiro"

linkedin <- submit_form(linkedin, formulario)

vagas_ <- html_nodes(linkedin, "ul")[13] %>%
          html_nodes("li")
vagas_
```

### Function Buscador anonimo

Buscador anonimo nao precisa de conta logada.
Inicialmente o projeto deve atenter a possibilidade de nao precisar de conta.
```{r}

Buscador <- function(Vaga, Local) {
              sessao <- html_session("https://www.linkedin.com/jobs")
              
              formulario <- html_form(sessao)[[3]]
              formulario$fields$keywords$value <- Vaga
              formulario$fields$location$value <- Local
              
              sessao <- submit_form(sessao, formulario)
              
              return(sessao)
}

#sessao <- Buscador("analista de dados", "Rio de janeiro")
```

## Extraindo dados

CHECK LIST

- Nome da vaga :)
- Localidade da vaga :) 
- Nome da empresa :)
- Link de referencia Href :)
- Descricao da vaga :)
- Foto da empresa :)
- Plataforma utilizada para processo de candidatura:)
- Numero de candidaturas :)
- Nivel da vaga :)
- Tipo de contrato :)
```{r}
vagas_ <- html_nodes(sessao, xpath = "/html/body/main/div/section[2]/ul/li")



nome <- html_node(vagas_, "a span") %>% html_text()
local <- html_node(vagas_, "div span") %>% html_text()
empresa <- html_node(vagas_, "div h4 a") %>% html_text()
link <- html_node(vagas_, "a") %>% html_attr("href")
tempo <- html_node(vagas_, "time") %>% html_text()

href <- GET(link[20]) %>% 
          read_html()  

foto <- html_nodes(href, "a img") %>% html_attr("data-delayed-url")
candidaturas <- html_nodes(href, "h3 span")[4] %>% html_text()
descricao.raw <- html_nodes(href, "section div section div")[14]
nivel <- html_nodes(href, "li span")[3] %>% html_text()
tipo <- html_nodes(href, "li span")[4] %>% html_text()
```

### Extrator de nome das plataformas 

Ainda deve ser testado para comprovar eficiencia.
Consegue separar plataformas comuns e sites proprios de empresas.
```{r}

Extrator <- function(vagas){
                  plataformas.comuns <- c("gupy", "kenoby", "infojobs", "careers",
                                          "solides", "abler", "vagas", "jooble")
  
                  for(vaga in vagas){
                    Sys.sleep(0.3)
                    href <- html_node(vaga, "a") %>% html_attr("href") %>% 
                              GET() %>% 
                              read_html()
                    
                    vaga.link <- html_node(href, xpath = "/html/body/main/section[1]/section[2]/div[1]/div[2]/a") %>% 
                                  html_attr("href")
                    
                    if(is.na(vaga.link)){
                      print("easy apply")
                      
                    }else{
                      Extrator_regex(vaga.link)
                    }
                  }
}

Extrator_regex <- function(link){
                    cond <- F
                    if(is.na(link)){next()}
                    
                    for(plataforma in plataformas.comuns){
                      
                      if(!is.na(str_extract(link, plataforma))){
                        cond <- T
                        break()
                      }
                    }
                    
                    if(cond){
                      return(link)
                      
                    }else{
                      pos <- str_locate(link, c("htt[ps]*%3A%2F%2F", "%2Ecom"))
                      link <- substring(link, pos[3]+1, pos[2]-1)
                      pos2 <- str_locate(link, "2E")
                      
                      if(is.na(pos2[2])){
                        return(link)
                        
                        
                      }else{
                        link <- substring(link, pos2[2]+1)
                        return(link)
                      }
                    }
}
```

## Minerador
```{r}
f_TPR <- c("86400", "604800", "2592000")
f_E <- c("1", "2", "3", "4", "5", "6")

Minerador <- function(sessao){
                sessao.url <- sessao$url
                str_sub(sessao.url, 38, 37, T) <- "f_E=1&f_TP=1&f_TPR=r0&"
                
                for(TPR in f_TPR){
                  f_TPR.pos <- str_locate(sessao.url, "f_TPR=r[0-9]*")
                  str_sub(sessao.url, f_TPR.pos[1]+7, f_TPR.pos[2], T) <- TPR
                  
                  for(E in f_E){
                    f_E.pos <- str_locate(sessao.url, "f_E=[0-9]*")
                    
                    str_sub(sessao.url, f_E.pos[2], f_E.pos[2], T) <- E
                    
                    vagas.raw <- html_nodes(sessao, xpath = "/html/body/main/div/section[2]/ul/li")
                  }
                }
                
                for(vaga in vagas.raw){
                  Sys.sleep(0.5)
                  
                  
                  nome <- html_node(vaga, "a span") %>% html_text()
                  local <- html_node(vaga, "div span") %>% html_text()
                  empresa <- html_node(vaga, "div h4 a") %>% html_text()
                  tempo <- html_node(vaga, "time") %>% html_text()
                  link <- html_node(vaga, "a") %>% html_attr("href")
                  
                  href <- GET(link) %>% read_html()
                  
                  foto <- html_node(href, "a img") %>% html_attr("data-delayed-url")
                  candidaturas <- html_nodes(href, "h3 span")[4] %>% html_text()
                  descricao.raw <- html_nodes(href, "section div section div")[14]
                  nivel <- html_nodes(href, "li span")[3] %>% html_text()
                  tipo <- html_nodes(href, "li span")[4] %>% html_text()
                }
}

Buscador("Python", "Rio de janeiro") %>% 
  Minerador()
```
```{r}
rbind(data.frame(nome = "Gabriel"), data.frame(nome = "May"))
```


```{r}
teste <- "https://www.linkedin.com/jobs/search/?keywords=analista%20de%20dados&location=Rio%20de%20janeiro"
str_locate(teste, "f_E=[0-9]*")

str_sub(teste, 43, 43, T) <- "8"
str_sub(teste, 52+7, 72, T) <- "12938471240897"

str_locate(teste, "f_TPR=r[0-9]*")

str_sub(teste, 38, 38, T) <- "?f_E=0&f_TP=1&f_TPR=r0&"
```

### Formulario testes

**Problemas**

- Erro no submit. **solucao: Alterar diretamente na URL e inserir o f_TPR=**

```{r}
sessao <- html_session("https://www.linkedin.com/jobs/search/?f_E=3&f_TPR=r2592000&keywords=analista%20de%20dados&location=Rio%20de%20janeiro")

formulario <- html_form(sessao)[[4]]

formulario$fields$f_TP$value
set_values(formulario, f_E="5")

sessao <- submit_form(sessao, formulario)
```


### Formulario para estudar

**Entender a lista [[4]]**

- Seguimento 1: Relevante | Recente
- Seguimento 2: Ultimas 24 horas | Ultima semana | Ultimo mes | Qualquer momento
- Seguimento 3  Empresa
- Seguimento 4: Localidade
- Seguimento 5: Tempo Integral | Outro | Estagio | Contrato | Meio periodo
- Seguimento 6: Pleno Senior | Assistente | Junior | Estagio | Diretor


#### f_TP Agrupamento de vagas pelo tempo de postagem

**Sem resultados nos testes**

#### f_C Codigos de empresas

**Sera que da para achar esse id nos links de redirecionamento?**

#### f_PP: Codigo geoid 

**Pode ser obtido pelos formularios, mas nao tem tanta importancia.**

#### f_E tabela de senioridade
- 1: Estagio
- 2: Assistente
- 3: Junior
- 4: Pleno-Senior
- 5: Diretor
- 6: Executivo

#### f_JT tabela de tipo de contrato
- F: Tempo integral
- O: Outro
- I: Estagio
- C: Contrato

#### f_TPR Agrupamento de vagas pelo tempo de postagem

**Demonstrou resultado, diferentemente do f_TP que nao resultou em nenhuma mudanca**

- r86400: Ultimas 24 Horas
- r604800: Ultima Semana
- r2592000: Ultimo Mes
- : Qualquer momento

```{r}
formulario.novo <- html_form(linkedin)
```

