---
title: "LinkedinJobs"
output: html_notebook
---

# Bibliotecas
- Rvest
- Httr
- Tydeverse
```{r, include=F}
if(!require("httr")) install.packages("httr")
if(!require("rvest")) install.packages("rvest")
if(!require("tidyverse")) install.packages("tidyverse")
```

## DataFrame
**Informacoes a coletar**
- Nome da vaga
- Localidade da vaga
- Nome da empresa
- Link de referencia
- Descricao da vaga
- Plataforma utilizada para processo de candidatura
- Foto da empresa
- Numero de candidaturas
- Nivel da vaga
- Tipo de contrato

```{r}
vagas <- data.frame()
```


## Buscador de vagas

**Desafios atuais**
- Cada sessao retorna no maximo 25 vagas. 
- Entender os formularios da nova sessao.

```{r}
# Sessao
linkedin <- html_session("https://www.linkedin.com/jobs")


formulario <- html_form(linkedin)[[3]]
formulario$fields$keywords$value <- "python"
formulario$fields$location$value <- "rio de janeiro"

linkedin <- submit_form(linkedin, formulario)

vagas <- html_nodes(linkedin, "ul")[13] %>%
          html_nodes("li")
vagas
```


### Formulario para estudar

**Entender a lista [[4]]**

- Seguimento 1: Relevante | Recente
- Seguimento 2: Ultimas 24 horas | Ultima semana | Ultimo mes | Qualquer momento
- Seguimento 3 Empresa
- Seguimento 4: Localidade
- Seguimento 5: Tempo Integral | Outro | Estagio | Contrato | Meio periodo
- Seguimento 6: Pleno Senior | Assistente | Junior | Estagio | Diretor

```{r}
formulario.novo <- html_form(linkedin)
formulario.novo[[4]]
```



